# 院企合作支付的经费应该如何做账务处理

提问人：spurs72 时间：2016-11-04 00:11:51
企业和大学里的研究院签订院企合作协议，协议规定一次性支付 50 万元开办经费，并设定了期限（比如 5 年），到期后不归还这 50 万元；在协议期间，将不会对企业进行分红，清算的时候也不会将剩余盈余归还企业；且协议规定，在协议开始前双方所拥有的资产归属于原有方，协议期间，若企业委托研究院、或双方进行合作，研发成果另行商讨决定。 请问，在企业一次性支付 50 万元的时候，应该如何进行账务处理？求解答，谢谢！

回答人：chenyiwei
一次性支付该 50 万元的目的是什么？该 50 万元能够为企业带来什么经济利益？企业预计将如何回收这 50 万元的投资？请把该投入背后的商业理由和商业逻辑首先分析清楚，会计处理自然就清楚了。